【裁判字號】    97,易,398
【裁判日期】    970709
【裁判案由】    竊盜
【裁判全文】
臺灣屏東地方法院刑事判決               97年度易字第398號
公  訴  人  臺灣屏東地方法院檢察署檢察官
被      告  丙○○
上列被告因竊盜案件，經檢察官提起公訴（96年度偵字第7392號
），嗣被告於本院準備程序進行中先就被訴事實為有罪之陳述，
本院告知被告簡式審判程序之旨，並聽取當事人之意見後，裁定
改由受命法官獨任依簡式審判程序審理，判決如下：
    主  文
丙○○共同攜帶兇器、毀壞門扇竊盜，處有期徒刑柒月。扣案之
膠槌、老虎鉗、尖嘴鉗、螺絲起子及手電筒各壹支均沒收。
    事  實
一、丙○○意圖為自己不法之所有，基於竊盜之犯意，先於民國
    96年11月14日晚上7 時許，以新台幣（下同）2,000 元之代
    價雇用甲○○（由本院另行審結）一同行竊，經甲○○應允
    ，丙○○與甲○○即基於竊盜之犯意聯絡，於翌日上午10時
    許，由丙○○攜帶其所有、客觀上得以危害人之生命、身體
    、安全，可供兇器使用之膠槌、老虎鉗、尖嘴鉗、螺絲起子
    各1 支及非屬兇器之手電筒1 支、米袋1 個，責由甲○○駕
    駛車牌號碼VI-0418 號自小客車搭載丙○○，前往乙○○在
    屏東縣長治鄉○○路125 號所經營之東農超市（當時已停止
    營業），甲○○停放車輛時，丙○○先行自該超市右後側之
    未上鎖之鋁門進入，以手將該超市內原有裂縫之1 道具有防
    盜功能之門板強行推破而毀壞之，甲○○自上開鋁門進入東
    農超市後，即與丙○○自上開丙○○毀壞之門板進入超市內
    部，由丙○○以其所攜帶之上開老虎鉗剪斷乙○○所有裝設
    在該屋內之電線1 批（重約63公斤），甲○○則收集丙○○
    所剪斷之電線，裝入上開米袋內，而竊取得手，嗣於同日上
    午11時30分許，渠等欲外出買水時，為保全人員發現，嗣於
    同日中午12時許，為獲報到場之警員當場逮捕，警方當場在
    東農超市內查扣上開膠槌、老虎鉗、尖嘴鉗、螺絲起子及手
    電筒各1 支，而查知上情。
二、案經屏東縣警察局屏東分局報告臺灣屏東地方法院檢察署檢
    察官偵查起訴。
    理  由
一、本案被告丙○○所犯竊盜案件，並非法定刑為死刑、無期徒
    刑或最輕本刑3 年以上有期徒刑之罪，亦非高等法院管轄第
    一審之案件，而被告於本院準備程序中就被訴事實為有罪之
    陳述，本院合議庭乃裁定由受命法官獨任進行簡式審判程序
    。又簡式審判程序之證據調查，依刑事訴訟法第273 條之2
    規定，不受同法第159 條第1 項審判外陳述排除之限制，再
    被告對於卷內之各項證據，亦不爭執證據能力，故卷內所列
    之各項證據，自得作為證據，先予敘明。
二、上開犯罪事實，業經被告於本院準備程序及審理時坦承不諱
    ，與被害人乙○○警、偵訊之證詞及共犯甲○○警偵訊時所
    為陳述大致相符，並有搜索扣押筆錄、扣押物品目錄表、贓
    物認領保管單各1 紙及相片6 張在卷可佐，被告自白顯與事
    實相符，堪可採信。
三、按刑法第321 條第1 項第3 款之攜帶兇器竊盜罪，係以行為
    人攜帶兇器竊盜為其加重條件，此所謂兇器，其種類並無限
    制，凡客觀上足對人之生命、身體、安全構成威脅，具有危
    險性之兇器均屬之，且祇須行竊時攜帶此種具有危險性之兇
    器為已足，並不以攜帶之初有行兇之意圖為必要（最高法院
    79年度台上字第5253號判例意旨參照）。查被告丙○○行竊
    時所攜帶之上開膠槌、老虎鉗、尖嘴鉗、螺絲起子，均體積
    不小、質地堅硬，且後3 者係金屬材質，有相片在卷可按（
    見警卷第19頁上方相片），足見若持以對人攻擊，對人之生
    命、身體、安全應具有危險性，自均屬兇器無疑。被告與共
    犯甲○○攜帶上開兇器，破壞上開超市內具有防閑功能之門
    板後，進入該超市行竊，核係犯刑法第321 條第1 項第3 款
    、第2 款之攜帶兇器、毀壞門扇竊盜罪。被告與甲○○就上
    開犯行，有犯意聯絡及行為分擔，為共同正犯。爰審酌被告
    年輕力壯，不思以己力賺取金錢花用，竟任意夥同共犯甲○○行竊，且其素行非佳，有臺灣高等法院被告前案紀錄表在
    卷可按，惟念其於本院尚能坦承犯行，態度尚可，所竊財物
    價值非鉅，且已發還被害人，其尚未獲得不法利益等一切情
    狀，量處如主文所示之刑。末者，扣案之膠槌、老虎鉗、尖
    嘴鉗、螺絲起子及手電筒各1 支，被告自承均係其所有，用
    以犯本案所用之物，均應依刑法第38條第1 項第2 款規定宣
    告沒收；至其用以行竊之米袋並未扣案，且非違禁物，既不
    能證明尚存在，為免滋生執行上之困難，爰不予宣告沒收，
    併此敘明。
據上論斷，應依刑事訴訟法第299 條第1 項前段，刑法第28條、
第321 條第1 項第3 款、第2 款、第38條第1 項第2 款，判決如
主文。
本案經檢察官陳新君到庭執行職務。
中    華     民     國    97   年    7     月    9    日
                    刑事第五庭   法  官  陳秀慧
以上正本證明與原本無異。
如不服本判決應於收受本判決送達後十日內向本院提出上訴書狀
，其未敘述上訴理由者，並得於提起上訴後十日內向本院補提理
由書狀（均須按他造當事人之人數附繕本）「切勿逕送上級法院
」。
中    華    民    國    97    年    7     月    9     日
                                 書記官  溫訓暖
附錄本案論罪科刑法條：
刑法第321條第1項第2、3款
二  毀越門扇、牆垣或其他安全設備而犯之者。
三  攜帶兇器而犯之者。


司法院資訊處製作；財團法人民間司法改革基金會備份。
